臺灣臺東地方法院刑事判決
110年度原訴字第8號
公  訴  人  臺灣臺東地方檢察署檢察官
被      告  李坤桀



選任辯護人  羅文昱律師(法扶律師)          
被      告  王瀚紳



指定辯護人  本院公設辯護人丁經岳  
上列被告因違反毒品危害防制條例案件，經檢察官提起公訴（10
9年度偵字第3302號），本院判決如下：
    主  文
李坤桀犯如附表一所示之拾伍罪，各處如附表一宣告刑欄所示之
刑及沒收。應執行有期徒刑拾參年。
王瀚紳共同販賣第一級毒品，處有期徒刑拾伍年陸月。附表二編
號3所示之物沒收。
    事  實
一、李坤桀、王瀚紳明知海洛因係毒品危害防制條例第2條第2項
    第1款規定公告列管之第一級毒品，竟分別基於販賣海洛因
    以營利之犯意，以李坤桀所有另案扣押之不詳廠牌行動電話
    【分別搭配0000000000（使用於附表一編號1至13）、00000
    00000（使用於附表一編號13至15）門號SIM卡各１張】、王
    瀚紳所有另案扣押深藍色OPPO廠牌行動電話（含門號SIM卡１
    張）為聯絡工具，兩人基於犯意聯絡共同在附表一編號12所
    示時間與地點，以附表一編號12所示之重量、價金與方式，
    販賣海洛因予趙世偉1次；李坤桀復獨自在附表一編號1至11
    、13至15所示之時間、地點，以上開附表一編號1至11、13
    至15所示之數量、價金、方式，販賣海洛因以營利予趙世偉
    共14次。嗣經警依法實施通訊監察，而查悉上情。
二、案經臺東縣警察局移送臺灣臺東地方檢察署檢察官偵查起訴
    。
    理  由
壹、程序部分：
一、按被告以外之人於審判外之言詞或書面陳述，除法律有規定
    者外，不得作為證據；復按被告以外之人於司法警察官或司
    法警察調查中所為之陳述，除符合刑事訴訟法第159條之2、
    第159條之3或第159條之5之例外規定者外，應屬傳聞證據，
    而不得作為證據，此觀刑事訴訟法第159條第1項、第159條
    之2、第159條之3及第159條之5規定甚明。從而，本案證人
    即被告李坤桀、證人趙世偉關於附表一編號12警詢時所為之
    陳述，係被告王瀚紳以外之人於審判外之陳述，且查無刑事
    訴訟法第159條之2或第159條之3所規定之例外情形，被告王
    瀚紳及其辯護人亦爭執上開證據之證據能力，不同意作為證
    據（見本院卷第100、313頁），而無刑事訴訟法第159條之5
    適用，是此部分之證述，應無證據能力。
二、被告以外之人於審判外之陳述，雖不符前4條之規定，而經
    當事人於審判程序同意作為證據，法院審酌該言詞陳述或書
    面陳述作成時之情況，認為適當者，亦得為證據，刑事訴訟
    法第159條之5第1項定有明文。本院以下所引用被告以外之
    人於審判外之言詞或書面陳述，除前揭李坤桀、趙世偉之警
    詢筆錄外，公訴人、被告李坤桀、王瀚紳及其等之辯護人於
    審判程序均同意其證據能力（本院卷第100、313頁），本院
    審酌前開陳述作成時之情況，認為適當，依刑事訴訟法第15
    9條之5規定，均得作為證據。
三、另其他非供述證據部分，本院於審判期日，依各該證據不同
    之性質，以提示或告以要旨等法定調查方法逐一調查，並使
    當事人表示意見，本院亦查無法定證據取得禁止或證據使用
    禁止之情形，故認所引用各項證據資料，均具證據之適格。
貳、實體部分：
一、認定犯罪事實所憑之證據及理由：
  ㈠被告李坤桀部分（即附表一編號1至15）：
　　訊據被告李坤桀就事實欄所載犯行，於偵訊及本院審理時均
    坦承不諱（警卷第3至21頁，監他卷第131至139、155至159
    頁，本院卷第93至104、595至614頁），核與證人趙世偉於
    警詢及偵查中證述之內容大致相符（警卷第24至44頁，監他
    卷第39至47頁），並有德安航空國內線空運提單、被告李坤
    桀之郵局帳戶00000000000000號交易明細、被告李坤桀持用
    行動電話門號與證人趙世偉之各次通訊監察錄音檔案及譯文
    、本院通訊監察書（警卷第66至80、82至92、99至108、109
    至137頁）等證附卷可佐，被告李坤桀之自白乃與事實相符
    ，前揭犯行均堪認定。其中附表一編號15部分，被告李坤桀
    於偵訊時陳稱：這次趙世偉是以遊戲的儲值點數，儲到伊的
    帳戶方式支付等語（監他卷第137頁），核與證人趙世偉於
    偵訊時證稱：伊先在民國109年2月18日22時許到臺東縣綠島
    鄉某7-11超商儲值新臺幣（下同）5000元到李坤桀的遊戲帳
    號內，李坤桀再在同年月27日以包裹空運方式將海洛因寄達
    綠島機場，由伊本人領取等語相符（監他卷第45頁），是此
    部分應更正如附表一編號15所示；另起訴書附表編號2、10
    、11記載價金未支付部分，被告李坤桀於本院審理時陳稱販
    賣毒品的錢應該都收到了等語（本院卷第607頁），核與證
    人趙世偉於警詢及偵訊時證稱附表一編號8、15係以儲值到
    被告李坤桀遊戲帳戶之方式，其餘均是以無摺存款或ATM轉
    帳方式事先存入或事後補付至被告李坤桀郵局帳戶中（出處
    同前）等語大致相符，且觀諸證人趙世偉自109年1月2日起
    至同年2月29日止，總計存（匯）入被告李坤桀郵局帳戶總
    計14萬元，已逾附表一編號1至7、9至14之價金總計6萬5000
    元，此有被告李坤桀前揭郵局交易明細存卷可參（出處同前
    ），堪認被告李坤桀如附表一編號1至15所示價金均已收迄
    無訛，是此部分應更正如附表一編號2、10、11所示；至原
    起訴書附表編號3、7、11、12所示時間、方式有所誤（漏）
    載或欠缺等處，經公訴人當庭更正（本院卷第99-1、311至3
    12頁），及依卷附相關證據予以更正、補充如附表一各編號
    加註底線部分所示。
  ㈡被告王瀚紳部分（即附表一編號12）：
　  訊據被告王瀚紳固坦承於109年2月3日以其女王○苑之郵局帳
    戶收受被告李坤桀匯入之3000元，惟矢口否認有何於附表一
    編號12所示時地與被告李坤桀共同販賣第一級毒品海洛因之
    犯行，辯稱：伊當時人在綠島，因妻子（現已離婚）張曼君
    表示沒錢，才向趙世偉借3000元，由李坤桀匯入王○苑之帳
    戶後由張曼君提領使用等語。辯護人辯護稱：證人趙世偉當
    時究竟有無與被告王瀚紳聯絡並無資料可佐，且被告李坤桀
    表示係由被告王瀚坤交寄毒品予證人趙世偉，亦僅為被告李
    坤桀單方說法，證人趙世偉當天收到包裹時就反應僅收到約
    5000元的海洛因量，可以證明被告王瀚紳沒有提供任何海洛
    因給趙世偉，譯文中證人趙世偉表示被告王瀚紳將毒品倒入
    被告李坤桀提供的毒品中，亦僅為證人趙世偉個人推測之詞
    ，被告李坤桀審理時亦證稱不知道被告王瀚紳有無加入海洛
    因之情形，據此尚不足證明被告王瀚紳有附表一編號12所指
    共同販賣毒品之事實。惟查：
　⒈被告王瀚紳不否認有以其女王○苑之郵局帳戶收取證人李坤桀
    109年2月3日匯入之3000元等情（本院卷第101頁），核與證
    人即被告李坤桀、證人趙世偉於本院審理時證述內容相符（
    詳如下述），且有證人李坤桀郵局帳戶歷史交易清單、王○
    苑郵局帳戶歷史交易清單存卷可佐（警卷第89、96頁）；另
    被告王瀚紳自陳另案扣押之行動電話2支（均含門號SIM卡）
    ，為其所有，其中深藍色OPPO廠牌行動電話是伊於109年1月
    、2月間使用，用以LINE通訊軟體與證人趙世偉聯洛等語明
    確（本院卷第601至602、607至609頁），核與證人趙世偉證
    稱於109年2月間有以行動電話聯絡被告王瀚坤乙節相符（詳
    如下述），且有另案扣押之附表二編號3所示之物可佐，此
    部分之事實應堪先予認定。
　⒉證人李坤桀（下稱「李」，持用門號為0000000000）、趙世
    偉(下稱「趙」，持用門號為0000000000)於109年2月4日上
    午於交寄毒品前後相互聯絡之通訊監察譯文內容如下：
  ①109年2月4日8時49分13秒起
　  趙：阿弟，怎麼樣？
　  李：我現在在用了。
　  趙：有了嗎?
　  李：嘿，對。
　  趙：那騎進來喔，9點半的船。
　  李：好我先趕一下。
  ②109年2月4日9時24分36秒起
　  李：喂，在碼頭了。
    趙：船都快開了，快點。
    李：我還要接電話，等一下弄好拍給你。
    趙：好，趕快。
  ③109年2月4日9時31分21秒起
　  李：喂，已經寄了。 
    趙：甚麼名子？
    李：等一下小麥會拍給你。 
    趙：你有看小麥丟上去嗎？
    李：我跟他一起裝箱的，有啦，他等一下就拍給你了。
    趙：好。
  ④109年2月4日10時47分35秒起
　  李：喂。
    趙：阿弟喔東西我收到了。
    李：結果只有一份吼。
    趙：嘿呀，為什麼量這麼少。 
    李：這個你試過就知道了，有掛保證。  
    趙：0K。
  ⑤109年2月4日11時4分55秒起
　  趙：喂，阿偉呀。 
    李：嘿。
　  趙：差不多啦，有好一點點，可是那個量是5000的量，太離
　　    譜。
　  李：我昨天你不是用8000給我，我匯3000給麥，這樣是不是
　　    剩5000，照理講麥是不是要給你處裡一份，照理講是他
　　    的部分少了，因為3000他拿了，但他沒有處裡到任何東
　　    西。
　  趙：有啦，他處理一點點，就倒在你袋子裡。
　  李：他給它倒進去喔，難怪你會覺得沒麼差。
　  趙：我跟你講，昨天我第一次先匯3000給你，又匯一個5000
　　    對不對，又給你加一個3000我昨天前後匯了1萬1000元
　　    出去，你拿3000給麥，你那邊8000處裡這邊的。
　  李：你給我3000，我不是有給你一個5000的嗎？
　  趙：你給我的量太少了，那只有5000的量而已。
　  李：對呀我那邊是拿5000的。
　  趙：不行啦，我跟你說1(萬）的模式你給我用5000、5000。
　  李：變成麥那邊，假設我有8000的貨，我跟人家講2000他不
　　    會講什麼，它也是ok呀。
　  趙：對，現在是麥的量不夠，現在先不要講小麥，但你1(按
　　    指1萬)的模式怎麼會變5呢？
　  李：因為我原本要給人家8，然後他要讓我欠2，我這邊就不
　      足給人家。
　  趙：那你今天有辦法補一個5進來嗎？
　  李：我也沒有這麼多現金去周轉呢！
　  趙：靠北，那怎麼夠啦，你在去處理一下我在想辦法轉給你
　　    啦。
　  李：我也是要先跟他欠，他如果願意我就有辦法。
　  趙：我很錯愕昨天痛苦了24小時，今天看到那個量，5000的
　　    量對我來講就2門而已，根本撐不倒我晚上呀。
　  李：所以那時候就不要叫小麥，這樣錢就分散了，他找那個
　　    老的也是很硬，也不讓人先欠的。
　  趙：那你今天有辦法調一下嗎？
　  李：我要問一下朋友。
　  趙：先調一下，我的帳一定會過去，有的話補過來，我一定
　　    會付你的帳。
　  李：好，ok。
　  此有當日之通訊監察譯文、本院通訊監察書（警卷第100至1
    01、129頁）在卷可參。
　⒊證人李坤桀依證人趙世偉之指示，將3000元匯入被告王瀚紳
    指定之帳戶，並將毒品海洛因交給被告王瀚紳，由被告王瀚
    紳於附表一編號12所示時地及方式寄送予證人趙世偉乙節，
    業據證人李坤桀於本院審理時具結證稱：109年2月4日譯文
    中，與趙世偉提到的「小麥」是指王瀚紳。因為趙世偉之前
    叫我先匯3000元給王瀚紳，所以我這邊只剩5000元，我就準
    備好5000元的毒品要寄給他，但他交待我把毒品給「小麥」
    去寄，所以變成我的5000元毒品跟一個盒子在富岡漁港的加
    油站交給王瀚紳，再由王瀚紳去寄，王瀚紳跟趙世偉有聯絡
    ，所以知道要寄給誰。毒品是用夾鏈袋裝，放在沒有封緘的
    盒子裡（當庭比劃盒子大小，經丈量長寬高依序約35、29、
    22公分），當下沒有說盒子內是毒品，但王瀚紳與趙世偉本
    來就是上下游關係，王瀚紳介紹我跟趙世偉認識，就是要透
    過我賣給趙世偉。趙世偉沒有說匯3000元給王瀚紳的原因，
    但依經驗，我覺得那就是要買毒品，當天的譯文內容主要是
    趙世偉認為少了3000元的量在抱怨，我跟趙世偉的交易模式
    都是他錢到，我才去幫他找毒品，所以我一定會非常清楚，
    但他經常會跟我爭論這個問題。這次他只有匯8000元，已經
    包含要匯給王瀚紳的3000元，不是11000元，所以我處理的
    是5000元的量，他跟王瀚紳的交易應該是3000元，是王瀚紳
    要處理給趙世偉。王瀚紳沒有以要過年或其他原因向我借30
    00元，我與王瀚紳沒有互相借錢等語明確（本院卷第315至3
    35頁）。
　⒋證人趙世偉請證人李坤桀匯款3000元予被告王瀚紳，及匯款5
    000元予被告李坤桀，均係為購買海洛因，並於附表一編號1
    2所示時地收到裝有海洛因之包裹，因海洛因數量不符期待
    ，而與被告李坤桀、王瀚紳相互聯繫確認，經被告王瀚紳告
    知將海洛因倒入被告李坤桀的那袋毒品中乙節，業據證人趙
    世偉於本院審理時證稱：109年2月4日通聯譯文中的「小麥
    」是王瀚紳。當天上午9時24分至31分（按即上開②③譯文）
    是與李坤桀討論他們要把海洛因拿到碼頭寄來綠島給我，我
    一直催促他們船快開了，因為每次進來裝的盒子上面寫的名
    字會不一樣，我請他們用手機拍或告訴我盒子上寫什麼名字
    。當天上午10點47分（按即上開④）譯文，是因為正常都會
    有行情價，多少錢有多少貨，我記得當時拿3000元給「小麥
    」去找毒品，但他找不到，後來李坤桀說找到朋友那邊有，
    我又打電話給「小麥」請他拿3000元給李坤桀，湊起來應該
    是8000元，但真正拿到的不到5000元的東西（按即海洛因）
    ，所以電話裡起爭執。當天上午11時4分（按即上開⑤）譯文
    ，是他們說各拿3000元、5000元的海洛因，倒在同一個袋子
    裡面，「有啦，他處理一點點，就倒在你袋子裡」是「小麥
    」跟我講「我只有拿到一點點，因為你3000元根本找不到東
    西啊，只有一點點，我就把它倒在坤桀那一袋，然後一起寄
    去綠島」，寄進來後我才會跟他們講，為什麼會不到5000元
    的量。當時一直聯繫通話，我有打給李坤桀，也有打給王瀚
    紳確認。當時我人很痛苦，所以這邊拿不到就找那邊，那時
    有問「麥」，「麥」跟我說他那邊好像只有一點點，我說「
    沒有關係，先救我，那我叫坤桀拿多少給你」，內容應該是
    這樣。偵查中我確實證稱「王瀚紳說，他倒在李坤桀的那一
    包裡面」，這是王瀚紳在電話裡跟我說是放在裡面。只有2
    月4日這一天有跟王瀚紳交易，其他都是跟李坤桀交易，當
    天同時跟王瀚紳及李坤桀要海洛因，他們最後一起寄給我。
    因為都是用電話聯絡，王瀚紳在綠島時，他會說「我在綠島
    」，所以我會肯定他109年2月4日當天不在綠島。向李坤桀
    以5000元購買的海洛因，都沒有實際秤過，不知道幾公克，
    也不曉得小麥所說的一點點是幾克或零點幾克，如果只有一
    點點，再加上5000元的量，也可能很少，也有可能看不出來
    。我不知道是箱子是李坤桀或是王瀚紳封好寄出的，我問李
    坤桀「你有看到小麥丟上去嗎？」，應該是坤桀告訴我是王
    瀚紳丟上來，我才會問他「你有看到他丟上去嗎」。實際上
    我不知道那天他們怎麼碰面，但這些都是我跟他們對話，我
    處理得很複雜等語綦詳（本院卷第336至359頁）。
　⒌觀諸證人李坤桀、趙世偉於本院審理程序隔離交互詰問中，
    均證稱證人李坤桀受證人趙世偉之指示匯款3000元予被告王
    瀚紳，該筆匯款為證人趙世偉向被告王瀚紳購買毒品海洛因
    之對價，證人趙世偉於109年2月4日透過綠島交通船郵寄包
    裹方式收到海洛因一包，因不符期待之數量，分別以行動電
    話或通訊軟體LINE與證人李坤桀、被告王瀚紳通話確認，經
    被告王瀚紳告知證人趙世偉將毒品海洛因倒入證人李坤桀交
    付的毒品中，由被告王瀚紳至富岡碼頭以綠島交通船郵寄包
    裹方式寄送予證人趙世偉收受等語明確，兩人證述情節互核
    相符。本院審酌被告王瀚紳於警詢時自陳與證人李坤桀、趙
    世偉均為朋友關係，彼此間並無仇恨或糾紛（警卷第53頁）
    ，且其等2人證述之內容又有前揭當日通訊監察譯文、證人
    李坤桀郵局帳戶歷史交易清單、王○苑郵局帳戶歷史交易清
    單存卷可佐可佐，足認證人李坤桀、趙世偉前揭證詞有客觀
    事實可佐堪可採信。
　⒍至被告王瀚紳雖以前詞置辯，然查其於警詢時先陳稱證人李
    坤桀、趙世偉上開通聯所稱的「小麥」、「麥」是指伊，伊
    有向李坤桀借錢，李坤桀109年2月3日轉帳3000元給伊，026
    ********471帳號是伊女兒王○苑的帳戶，伊與妻子在使用，
    3000元由伊提領等語（警卷第56至57頁）；於偵訊時亦陳稱
    上開通聯所稱的「小麥」是伊，但伊當日人在綠島，伊是過
    年初三或初四才回臺灣，3000元是伊跟李坤桀借錢，因為快
    過年伊很窮等語（監他卷第183頁）；於本院準備程序時改
    稱偵訊中記錯了，是109年3、4月份才回到臺東，3000元是
    趙世偉要伊跟李坤桀拿，是伊向趙世偉借的，伊電話中有跟
    李坤桀說這次3000元是向趙世偉借款等語（本院卷第98至99
    -1頁）；於本院審理時又改稱：女兒王○苑的提款卡除了妻
    子在使用外，應該沒有人會使用，伊則是用兒子的等語（本
    院卷第608頁），可知被告王瀚紳對於何時由綠島回到臺東
    、向何人借款、由何人提領3000元匯款等節，前後陳述不一
    。本院審酌被告王瀚紳於109年11月13日警詢及同年12月4日
    偵訊時距案發之同年2月4日時間較近，且斯時檢警未提供相
    關資料予被告王瀚紳辦識，全然憑諸其自己之記憶而為陳述
    ，應較可採，於本院準備程序及審理程序業經辯護人閱卷與
    其釐清，始更易前詞，可信性相對較低。再由被告王瀚紳之
    女王○苑郵局帳戶交易明細可知，109年2月3日上午9時9分自
    證人李坤桀郵局帳戶匯入3000元，於同日上午9時33分即經
    跨行提領，而該筆交易顯示經辦局為「822」、摘要「IB000
    00000」，經函詢結果該處提款機設在臺東縣○○市○○街000號
    之統一便利商店東安門市，此有王○苑前揭郵局交易明細、
    中國信託商業銀行股份有限公司110年5月26日中信銀字第11
    0224839137704號函可佐（本院卷第123至125頁），另參酌1
    09年初農曆過年初三、初四，分別為109年1月27日、同年月
    28日，是被告王瀚紳於警詢及偵訊時自陳親自提款、初三、
    初四回到臺東等節，與前揭ATM所在位置及提領時間吻合，
    且與證人李坤桀證稱是109年2月4日與被告王瀚紳約在臺東
    富岡加油站交付裝有毒品之未封緘紙盒，及證人趙世偉證稱
    可以肯定被告王瀚紳當天人在臺東，因為如果他在綠島，會
    直接說「我在綠島」等節相符，是被告王瀚紳辯稱109年2月
    4日人在綠島沒有在臺東交寄毒品予證人趙世偉乙節，即無
    足採。依前揭證人李坤桀、趙世偉之證述，及上開郵局交易
    明細、回函、通聯譯文，足認被告王瀚紳確有於109年2月4
    日與被告李坤桀共同販賣海洛因予證人趙世偉應堪認定。至
    辯護人前揭所辯證失所附麗，而無足採。
　㈢我國查緝毒品之販賣一向執法亟嚴，對於販賣第一級毒品海
    洛因者尤科以重度刑責，而販賣海洛因既係違法行為，當非
    可公然為之，亦難謂有公定價格，且容易分裝並增減份量及
    純度，而每次買賣之價量，可能隨時依雙方關係深淺、資力
    、需求量及對行情之認知、來源是否充裕、查緝是否嚴謹、
    購買者被查獲時供述購買來源之可能風險評估等情形，而異
    其標準，非可一概而論；且販賣者從各種「價差」、「量差
    」或以「純度」謀取利潤方式，或有差異，然其所圖利益之
    非法販賣行為目的，則屬相同，並無二致。從而，販賣之利
    得，除被告就販賣之價量俱臻明確供述外，委難察得實情。
    再因海洛因量微價高，販賣者大都有暴利可圖，茍非意圖販
    賣營利，一般人焉有可能甘冒重度刑責，而轉售海洛因。另
    亦查無證據證明被告李坤桀、王瀚紳係自行製造海洛因販售
    ，衡情應係被告兩人販入後再行分裝售出，以謀取其中之利
    潤，是被告兩人賣出海洛因之際，具有販賣以營利之意圖，
    應可認定。
　㈣綜上所述，被告李坤桀於附表一編號1至15所述時間及地點，
    意圖營利，依前揭附表一編號1至15價格，單獨或共同販賣
    如前揭附表一編號1至15所載數量之第一級毒品海洛因予趙
    世偉等事實，業經被告李坤桀坦承不諱，並有其他證據可佐
    ，足認被告李坤桀之自白與事實相符；至被告王瀚紳與李坤
    桀共同於附表一編號12所述時間及地點，意圖營利，依前揭
    附表一編號12所示價格，共同販賣如附表一編號12所載數量
    之海洛因予趙世偉之事實，亦有前揭證據可佐，事證明確，
    被告李坤桀單獨及與被告王瀚紳共同販賣第一級毒品等犯行
    洵堪認定，均應予依法論科。　
二、論罪科刑部分：
  ㈠按行為後法律有變更者，適用行為時之法律。但行為後之法
    律有利於行為人者，適用最有利於行為人之法律，刑法第2
    條第1項定有明文。本件被告兩人行為後，毒品危害防制條
    例業於109年1月15日修正公布，並於同年7月15日實施。修
    正前毒品危害防制條例第4條第1項規定：「製造、運輸、販
    賣第一級毒品者，處死刑或無期徒刑；處無期徒刑者，得併
    科新臺幣2千萬元以下罰金」，修正後之上開法條，併科罰
    金之罰金刑提高為「新臺幣3千萬元以下罰金」；又修正前
    毒品危害防制條例第17條第2項規定：「犯第4條至第8條之
    罪於偵查及審判中均自白者，減輕其刑」，修正後條文則為
    ：「犯第4條至第8條之罪於偵查及歷次審判中均自白者，減
    輕其刑」，參諸毒品危害防制條例第17條第2項之修正理由
    略以：「考量原立法之目的，係在使前述毒品案件之刑事訴
    訟程序儘早確定，當以被告於歷次審判中均自白犯罪者，始
    足當之」，明定於偵查及歷次審判中均自白者，始減輕其刑
    。是比較新舊法之結果，修正後之規定均未較有利於被告兩
    人，依刑法第2條第1項前段規定，自應適用被告行為時即修
    正前毒品危害防制條例第4條第1項、第17條第2項之規定論
    處。
　㈡核被告李坤桀就附表一編號1至15所為及被告王瀚紳就附表一
    編號12所為，均係犯修正前毒品危害防制條例第4條第1項之
    販賣第一級毒品罪。其等於販賣海洛因前之持有低度行為，
    為販賣之高度行為所吸收，均不另論罪。
　㈢被告兩人就附表一編號12所示之罪，有犯意聯絡及行為分擔
    ，應論以共同正犯。
　㈣被告李坤桀所為上開各次行為間，犯意各別，行為互殊，應
    予分論併罰。
　㈤刑之加重減輕：
　⒈被告李坤桀前因違反毒品危害防制條例等案件，經本院分別
    判決處有期徒刑3月（2罪），並經裁定應執行有期徒刑5月
    確定，於107年10月20日執行完畢出監等節，業經檢察官於
    起訴書犯罪事實欄中載明，復於證據並所犯法條欄說明「被
    告曾受有期徒刑之執行完畢，有本署刑案資料查註紀錄表附
    卷可憑。於5年內故意再犯本件有期徒刑以上之罪，為累犯
    ，其前受有期徒刑執行完畢，於5年以內故意再犯本件有期
    徒刑以上之罪，為累犯，請依刑法第47條第1項之規定，加
    重其刑」等旨，並提出刑案資料查註紀錄表附於偵查卷為證
    。是檢察官已於起訴書記載被告李坤桀構成累犯之前科事實
    及證據，並將證物一併送交法院，進而具體說明刑案資料查
    註紀錄表所載論罪科刑之施用毒品前案資料與本案累犯之待
    證事實有關，以及釋明其執畢日期，並非單純空泛提出被告
    李坤桀之前案紀錄而已，足見檢察官就被告李坤桀構成累犯
    之事實，已為主張且具體指出證明方法。又經本院對被告李
    坤桀之前案紀錄表（所載論罪科刑之施用毒品前案資料及執
    行完畢日期均與偵查卷附刑案資料查註紀錄表相同）踐行文
    書證據之調查程序，且被告李坤桀及其辯護人對於前開前案
    紀錄表亦不爭執（最高法院111年度台上字第3143號判決意
    旨參照），是被告李坤桀於有期徒刑完畢後5年內再犯本件
    有期徒刑以上之罪，為累犯（依刑事裁判書類簡化原則，累
    犯無須記載於主文），然販賣第一級毒品罪之法定刑為死刑
    、無期徒刑，依刑法第64條第1項、第65條第1項規定，均不
    得再予加重。
　⒉被告李坤桀就事實欄所載之各次販賣第一級毒品海洛因犯行
    ，於偵查及本院審理時均曾自白犯行，是就被告李坤桀所犯
    各次販賣販賣海洛因犯行，均應適用修正前毒品危害防制條
    例第17條第2項規定予以減輕各該犯行之刑。
　⒊另按刑法第59條所規定之酌量減輕其刑，係裁判上之減輕，
    必以犯罪之情狀可憫恕，認為宣告法定最低度之刑猶嫌過重
    者，始有其適用。如別有法定減輕之事由，應先依法定減輕
    事由減輕其刑後，猶嫌過重時，始得為之；若有二種以上法
    定減輕事由，仍應先依法定減輕事由遞減其刑後，猶嫌過重
    時，始得再依刑法第59條規定酌減其刑（最高法院88年度台
    上字第1862號判決意旨參照）。經查，被告李坤桀、王瀚紳
    附表一編號1至15所犯販賣第一級毒品罪之法定刑為「死刑
    或無期徒刑」之重典，然同為販賣第一級毒品之人，其原因
    動機不一，犯罪情節未必盡同，或有大盤毒梟者，亦有中、
    小盤之分，甚或僅止於吸毒者友儕間為求互通有無之有償轉
    讓或替他人販賣而收取日薪者亦有之，其販賣行為所造成危
    害社會之程度自屬有異，法律科處此類犯罪，所設之法定刑
    卻同為「死刑或無期徒刑」之重典，不可謂不重。於此情形
    ，倘依其情狀處以較低之刑，亦即足以懲儆，並可達防衛社
    會之目的者，自非不可依客觀之犯行與主觀之惡性二者加以
    考量其情狀，是否有可憫恕之處，適用刑法第59條之規定酌
    量減輕其刑，期使個案裁判之量刑，能斟酌至當，符合比例
    原則。查被告李坤桀所犯上開附表一編號1至15販賣第一級
    毒品罪，雖因被告李坤桀於偵查及審判中均自白犯行，而予
    減輕其刑（詳如前述），然因販賣第一級毒品罪之罪責甚重
    ，則雖已有其他減輕其刑之事由存在，法院仍非不得因個案
    情節及共犯因另應適用其他減刑事由，致造成量刑之不平等
    緣由，而援引刑法第59條規定酌減其刑，以避免實質上造成
    無論有無其他減輕其刑事由之存在，法院所得科刑範圍均屬
    相同之不合理情狀發生，而與刑法第59條規定酌減其刑之立
    法目的相違背之情形。準此，本件自不得因被告李坤桀所犯
    上開販賣第一級毒品罪均已依規定減輕其刑，即認無再依刑
    法第59條、第60條，酌減其刑之必要。茲審酌被告李坤桀、
    被告王瀚紳所犯本件販賣第一級毒品罪，其等販毒之數量、
    獲利、次數、對象、模式及情節等，均屬最下游態樣，遠不
    及大盤毒梟、中盤賣毒者之重大，獲利亦非甚鉅。縱被告李
    坤桀已依修正前毒品條例第17條第2項之規定減輕其刑後，
    亦難謂無情輕法重之憾，衡情不無可憫，爰就被告李坤桀、
    王瀚紳所犯上開販賣第一級毒品罪，均依刑法第59條、第60
    條之規定均予酌量減輕其刑。
　⒋被告李坤桀犯如附表一編號1至15所示之販賣第一級毒品犯行
    ，同有修正前毒品危害防制條例第17條第2項之及刑法第59
    條之減刑事由，均應依刑法第70條之規定遞減之。 
  ㈥爰以行為人之責任為基礎，審酌被告李坤桀、王瀚紳明知海
    洛因為第一級毒品，對人體危害甚大，竟無視禁令，仍予以
    販賣，助長毒品擴散及氾濫，戕害國人身心健康，破壞社會
    治安及善良風氣，所為均不可取；惟念及被告李坤桀犯後均
    坦承犯行，態度尚佳，審理時自陳入監前在家種荖葉維生，
    每月收入約3萬元，須扶養同住之父親，家庭經濟狀況不佳
    ，教育程度為高中畢業；被告王瀚紳所涉情節事證明確，猶
    否認犯行，欠缺面對司法反省悔悟之心，犯後態度非佳，審
    理時自陳務農為業，每月收入2萬多元，須扶養2個孩子，家
    庭經濟狀況小康，教育程度為國中畢業；另兼衡以被告兩人
    販賣之毒品數量非鉅，所獲利潤與大盤毒梟之獲取高額利潤
    之情形有異，綜觀其等交易次數、對象僅有1人、金額，所
    生侵害尚屬有限，另衡酌上開被告本件犯罪之動機、手段、
    情節、販賣所得價金、各次犯行參與之角色輕重（附表一編
    號12部分，被告2人同為毒品賣家之主要角色），暨其等之
    素行等個人具體行為人責任基礎之刑法第57條所列之一切情
    狀，分別就被告李坤桀、王瀚紳量處如附表一各該編號「主
    文罪名及宣告刑欄」所示之刑；再就被告李坤桀所犯各罪，
    依罪責相當及特別預防之刑罰目的，具體審酌整體犯罪過程
    之各罪關係（數罪間時間、空間、法益之異同性、所侵害法
    益之專屬性或同一性、數罪對法益侵害之加重效應等）及罪
    數所反應行為人人格及犯罪傾向等情狀綜合判斷，定其應執
    行之刑如主文所示。
三、沒收部分：
  ㈠另案扣押如附表二編號1、2、3所示行動電話各1支（均含門
    號SIM卡1張），各係被告李坤桀、王瀚紳所有持以與證人趙
    世偉聯繫毒品交易事宜所用之物，業據本院認定如前，各應
    依毒品危害防制條例第19條第1項規定，分別在各該罪刑項
    下宣告沒收。
  ㈡被告王瀚紳如附表一編號12所示販賣毒品已取得之3000元價
    金，及被告李坤桀如附表一編號1至7、9至14所示各次販賣
    毒品已取得之價金，與於附表一編號8、15販賣第一級毒品
    所得價值各5000元之遊戲點數，為金錢以外之財產上利益，
    均係其等販賣毒品所得，且均為其等所有，故均應依刑法第
    38條之1第1項、第4項規定沒收之，又上開犯罪所得未據扣
    案部分，併依刑法第38條之1第3項規定，諭知於全部或一部
    不能沒收或不宜執行沒收時，追徵其價額。
　㈢刑法第40條之2第1項規定，本案各罪主文所宣告沒收之物，
    應併執行之，雖宣告多數沒收，然因無定應執行刑之問題，
    從而於定其應執行之刑主文項下，毋庸再重複為沒收之諭知
    。
據上論斷，應依刑事訴訟法第299條第1項前段，判決如主文。
本案經檢察官謝長夏、林靖蓉提起公訴，檢察官林永、林靖蓉到
庭執行職務。
中　　華　　民　　國　　111 　年　　8 　　月　　22　　日
                  刑事第三庭  審判長法　官  吳宗航
                                    法　官  李昆儒
                                    法　官  朱貴蘭
以上正本證明與原本無異。
如不服本判決應於收受送達後20日內向本院提出上訴書狀，並應
敘述具體理由；其未敘述上訴理由者，應於上訴期間屆滿後20日
內向本院補提理由書（均須按他造當事人之人數附繕本）。「切
勿逕送上級法院」。告訴人或被害人對於本判決如有不服，請書
具不服之理由狀，請求檢察官上訴者，其上訴期間之計算係以檢
察官收受判決正本之日期為準。
中　　華　　民　　國　　111 　年　　8 　　月　　22　　日
                                    書記官  邱仲騏
附錄論罪科刑法條：
修正前毒品危害防制條例第4條
製造、運輸、販賣第一級毒品者，處死刑或無期徒刑；處無期徒
刑者，得併科新臺幣二千萬元以下罰金。
製造、運輸、販賣第二級毒品者，處無期徒刑或七年以上有期徒
刑，得併科新臺幣一千萬元以下罰金。
製造、運輸、販賣第三級毒品者，處七年以上有期徒刑，得併科
新臺幣七百萬元以下罰金。
製造、運輸、販賣第四級毒品者，處五年以上十二年以下有期徒
刑，得併科新臺幣三百萬元以下罰金。
製造、運輸、販賣專供製造或施用毒品之器具者，處一年以上七
年以下有期徒刑，得併科新臺幣一百萬元以下罰金。
前五項之未遂犯罰之。
附表一：
編號 販賣時間 （民國） 交付毒品地點 販賣毒品（重量） 交寄毒品方式 販售價格 （新臺幣） 主文罪名及宣告刑暨沒收 1 109年1月2日 臺東縣○○鄉○○村000號（即綠島航空站） 海洛因1包0.8公克 德安航空7311班次（空運提單148538號） 5,000元 （匯款） 李坤桀販賣第一級毒品，處有期徒刑捌年。如附表二編號1所示之物沒收；未扣案犯罪所得新臺幣伍仟元沒收，於全部或一部不能沒收或不宜執行沒收時，追徵其價額。 2 109年1月4日 臺東縣○○鄉○○村000號 海洛因1包0.8公克 德安航空7303班次（空運提單148561號） 5,000元 （匯款） 李坤桀販賣第一級毒品，處有期徒刑捌年。如附表二編號1所示之物沒收；未扣案犯罪所得新臺幣伍仟元沒收，於全部或一部不能沒收或不宜執行沒收時，追徵其價額。 3 109年1月6日 臺東縣○○鄉○○村000號 海洛因1包0.8公克 德安航空7303班次（空運提單148580號） 5,000元 （匯款） 李坤桀販賣第一級毒品，處有期徒刑捌年。如附表二編號1所示之物沒收；未扣案犯罪所得新臺幣伍仟元沒收，於全部或一部不能沒收或不宜執行沒收時，追徵其價額。 4 109年1月7日 臺東縣○○鄉○○村000號 海洛因1包0.8公克 德安航空7311班次（空運提單148615號） 5,000元 （匯款） 李坤桀販賣第一級毒品，處有期徒刑捌年。如附表二編號1所示之物沒收；未扣案犯罪所得新臺幣伍仟元沒收，於全部或一部不能沒收或不宜執行沒收時，追徵其價額。 5 109年1月10日 臺東縣○○鄉○○村000號 海洛因1包0.8公克 德安航空7303班次（空運提單148632號） 5,000元 （匯款） 李坤桀販賣第一級毒品，處有期徒刑捌年。如附表二編號1所示之物沒收；未扣案犯罪所得新臺幣伍仟元沒收，於全部或一部不能沒收或不宜執行沒收時，追徵其價額。 6 109年1月15日 臺東縣○○鄉○○村000號 海洛因1包0.8公克 德安航空7311班次（空運提單148759號） 5,000元 （匯款） 李坤桀販賣第一級毒品，處有期徒刑捌年。如附表二編號1所示之物沒收；未扣案犯罪所得新臺幣伍仟元沒收，於全部或一部不能沒收或不宜執行沒收時，追徵其價額。 7 109年1月17日 臺東縣○○鄉○○村000號 海洛因1包0.8公克 德安航空7311班次（空運提單148775號） 5,000元 （匯款） 李坤桀販賣第一級毒品，處有期徒刑捌年。如附表二編號1所示之物沒收；未扣案犯罪所得新臺幣伍仟元沒收，於全部或一部不能沒收或不宜執行沒收時，追徵其價額。 8 109年1月18日 臺東縣○○鄉○○村000號 海洛因1包0.8公克 德安航空7311班次（空運提單148781號） 5,000元 （儲值遊戲點數） 李坤桀販賣第一級毒品，處有期徒刑捌年。如附表二編號1所示之物沒收；未扣案犯罪所得新臺幣伍仟元沒收，於全部或一部不能沒收或不宜執行沒收時，追徵其價額。 9 109年1月20日 臺東縣○○鄉○○村000號 海洛因1包0.8公克 德安航空7311班次（空運提單148790號） 5,000元 （匯款） 李坤桀販賣第一級毒品，處有期徒刑捌年。如附表二編號1所示之物沒收；未扣案犯罪所得新臺幣伍仟元沒收，於全部或一部不能沒收或不宜執行沒收時，追徵其價額。 10 109年2月1日 臺東縣○○鄉○○村000號 海洛因1包0.8公克 德安航空7301班次（空運提單148891號） 5,000元 （匯款） 李坤桀販賣第一級毒品，處有期徒刑捌年。如附表二編號1所示之物沒收；未扣案犯罪所得新臺幣伍仟元沒收，於全部或一部不能沒收或不宜執行沒收時，追徵其價額。 11 109年2月3日 臺東縣○○鄉○○村000號 海洛因1包0.8公克 德安航空7301班次（空運提單184466號） 5,000元 （匯款） 李坤桀販賣第一級毒品，處有期徒刑捌年。如附表二編號1所示之物沒收；未扣案犯罪所得新臺幣伍仟元沒收，於全部或一部不能沒收或不宜執行沒收時，追徵其價額。 12 109年2月4日 綠島碼頭 海洛因1包重量不詳 由王瀚紳將其與李坤桀之海洛因，一併以綠島交通船郵寄包裹予趙世偉  5,000元予李坤桀（匯款）  3,000元予王瀚紳（由李坤桀轉帳至王瀚紳之女兒王○苑之郵局帳戶） 李坤桀共同販賣第一級毒品，處有期徒刑捌年。如附表二編號1所示之物沒收；未扣案犯罪所得新臺幣伍仟元沒收，於全部或一部不能沒收或不宜執行沒收時，追徵其價額。 王瀚紳共同販賣第一級毒品，處有期徒刑拾伍年陸月。如附表二編號3所示之物沒收；未扣案犯罪所得新臺幣參仟元沒收，於全部或一部不能沒收或不宜執行沒收時，追徵其價額。 13 109年2月11日 臺東縣○○鄉○○村000號 海洛因1包0.8公克 德安航空7311班次（空運提單149545號） 5,000元 （匯款） 李坤桀販賣第一級毒品，處有期徒刑捌年。如附表二編號1、2所示之物沒收；未扣案犯罪所得新臺幣伍仟元沒收，於全部或一部不能沒收或不宜執行沒收時，追徵其價額。 14 109年2月13日 臺東縣○○鄉○○村000號 海洛因1包0.8公克 德安航空7311班次（空運提單149582號） 5,000元 （匯款） 李坤桀販賣第一級毒品，處有期徒刑捌年。如附表二編號2所示之物沒收；未扣案犯罪所得新臺幣伍仟元沒收，於全部或一部不能沒收或不宜執行沒收時，追徵其價額。 15 109年2月27日 臺東縣○○鄉○○村000號 海洛因1包0.8公克 德安航空7311班次（空運提單149828號） 5,000元 （儲值遊戲點數） 李坤桀販賣第一級毒品，處有期徒刑捌年。如附表二編號2所示之物沒收；未扣案犯罪所得新臺幣伍仟元沒收，於全部或一部不能沒收或不宜執行沒收時，追徵其價額。 
附表二：供犯罪所用之物
編號 物品名稱 所有人 備註 1 不詳廠牌行動電話1支（含門號0000000000號SIM卡1張） 李坤桀 另案扣押，供犯如附表一編號1至13之販賣第一級毒品罪所用。 2 不詳廠牌行動電話1支（含門號0000000000號SIM卡1張） 李坤桀 另案扣押，供犯如附表一編號13至15之販賣第一級毒品罪所用。 3 深藍色OPPO廠牌行動電話1支（含門號SIM卡1張） 王瀚紳 另案扣押（保存字號110東院檢保管187），供犯如附表一編號12之販賣第一級毒品罪所用。